# 陈版权益法下固定资产是以购买方的认定为主吗？

提问人：煮粥人生 时间：2015-09-24 10:54:50
看了之前的帖子对权益法单行合并的讨论，并且可以从普通合并报表内部交易抵消的原理进行的推导理解。 我有一点不太明白，就是在顺、逆流的基本题型——固定资产交易中，出售方其实是以存货处理的。 所以，我对两个分录还是存在疑问的。 一个是个别报表下的抵消，未实现交易损益，其中折旧费的加回，是以出售资产的差额（假设原成本 600 ，出售时 900 ）计提的，而根据合并理论，从整体上看，高计的应该是 900 产生的折旧费，因为在售出方，资产是以存货的形式存在，和折旧没关系。 由此，产生了合并报表下抵消的第二个疑问。在顺流交易里，借：主营业务收入 贷：主营业务
成本 投资收益 这笔分录显然是当作存货进行处理，确认收入的。难道
不是说个别处理下的有漏洞么？而这个漏洞在特殊的内部交易里，却是没有了。 那就是非货币性资产出资的顺流交易。在合并时抵消分录，借：营业外收入 贷：投资收益 因为前后方对资产是同一认定，都是固
定资产么？ 所以，从表面上看，权益法下固定资产是以购买方的认定为主的处理。但是我不太想得通这之间的道理，还请陈版解惑。

回答人：chenyiwei
与母子公司之间内部交易的抵销类似，权益法下交易损益的抵销原则是：被抵销的损益项目发生在谁的账面上，就抵销对应的项目。
这一点在顺流交易中是看得比较清楚的，抵销营业收入还是营业外收入，取决于母公司是作为存货出售还是固定资产出售。逆流交易的原理实际上也一样，只不过逆流交易中抵销的是联营企业的利润，而联营企业的利润表不直接并入合并报表，只是以“投资收益”代表在联营企业的净利润中所占的份额，所以逆流交易就只能抵销投资收益。